臺灣高等法院刑事裁定
109年度聲字第2375號
聲  請  人  臺灣高等檢察署檢察官
受  刑  人  蔡竣峰




上列聲請人因受刑人數罪併罰有二裁判以上，聲請定其應執行之
刑（聲請案號：109年度執聲字第1089號），本院裁定如下：
    主  文
蔡竣峰所犯如附表所示之罪，應執行有期徒刑肆年。
    理  由
一、聲請意旨略以：受刑人蔡竣峰因詐欺等數罪，先後經判決確
    定如附表，應依刑法第53條、第51條第5款規定，定其應執
    行之刑，爰依刑事訴訟法第477條第1項聲請裁定等語。
二、按裁判確定前犯數罪者，併合處罰之。並數罪併罰，宣告多
    數有期徒刑者，於各刑中之最長期以上，各刑合併之刑期以
    下，定其刑期，但不得逾30年。且數罪併罰，有二裁判以上
    者，依刑法第51條之規定，定其應執行之刑，刑法第50條第
    1項前段、第51條第5款、第53條分別定有明文。次按定應執
    行之刑，應由犯罪事實最後判決之法院檢察官聲請該法院依
    上開規定裁定之，刑事訴訟法第477條第1項亦有明定。又法
    律上屬於自由裁量之事項，並非概無法律性之拘束。自由裁
    量係於法律一定之外部性界限內（以定執行刑言，即不得違
    反刑法第51條之規定）使法官具體選擇以為適當之處理；因
    此在裁量時，必須符合所適用之法規之目的。更進一步言，
    須受法律秩序之理念所指導，此亦即所謂之自由裁量之內部
    性界限。關於定應執行之刑，既屬自由裁量之範圍，其應受
    此項內部性界限之拘束，要屬當然（最高法院80年台非字第
    473號判例要旨參照）。
三、經查，受刑人因詐欺等數罪，經臺灣臺中地方法院、臺灣高
    等法院臺中分院及本院先後判處如附表所示之刑，均經分別
    確定在案，且受刑人所犯如附表編號3至13所示之罪，其犯
    罪行為時係於如附表編號1至2所示判決確定日期（即民國10
    8年5月20日）前所為，核與上揭規定並無不合。進而，檢察
    官就受刑人如附表所示各罪所處之刑，聲請最後事實審之本
    院定其應執行之刑（聲請書附表編號1至7「備註」欄內應補
    充「編號1至7案件，經臺灣高等法院臺中分院以109年度聲
    字第408號裁定應執行有期徒刑2年6月確定」等語），本院
    審核認聲請正當，應予准許。又受刑人所犯如附表所示各罪
    ，其中最長期者為有期徒刑1年5月；並如附表編號1至7所示
    部分，經臺灣高等法院臺中分院以109年度聲字第408號裁定
    應執行有期徒刑2年6月確定；如附表編號9至13所示部分，
    經本院以108年度上訴字第3576號判決應執行有期徒刑2年確
    定，則定應執行刑之範圍應在各罪之最長期（1年5月）以上
    ，及前定之執行刑加計如附表編號8所示判決宣告刑之總和
    （5年8月）之間。綜上，審酌本件內部性及外部性界限，及
    受刑人所犯如附表所示各罪之犯罪類型、態樣、侵害法益等
    情狀，復就其所犯數罪為整體之非難性評價後，依比例原則
    定其應執行之刑如主文所示。
據上論斷，應依刑事訴訟法第477條第1項，刑法第53條、第51條
第5款，裁定如主文。
中　　華　　民　　國　　109 　年　　6 　　月　　19  　日
                    刑事第九庭  審判長法　官  潘翠雪
                                      法　官  林庚棟
                                      法　官  葉力旗
以上正本證明與原本無異。
如不服本裁定，應於收受送達後五日內向本院提出抗告狀。
                                      書記官  王心琳
中　　華　　民　　國　　109 　年　　6 　　月　　19　　日
附表：
編         號  1 2 3 罪         名  詐欺 詐欺 詐欺 宣    告    刑  有期徒刑1年3月 有期徒刑1年2月 有期徒刑1年2月 犯  罪  日  期  107年9月5日 107年9月5日 107年9月4日  偵查(自訴)機關年度案號  臺中地檢108年度偵字第115號  臺中地檢108年度偵字第4539號 最後事實審 法    院 臺中地院  臺中地院  案    號 108年度訴字第425號  108年度訴字第1262號  判決日期 108年4月24日  108年8月19日 確定判決 法    院 臺中地院  臺中地院  案    號 108年度訴字第425號  108年度訴字第1262號  判決確定日期 108年5月20日  108年9月16日 是否得易科罰金  否  否 備           註  1.臺中地檢108年度執字第7768號 2.編號1至2案件，經臺灣臺中地方法院以108年度訴字第425號判決應執行有期徒刑1年5月確定  臺中地檢108年度執字第13631號   編號1至7案件，經臺灣高等法院臺中分院以109年度聲字第408號裁定應執行有期徒刑2年6月確定   
編         號  4 5 6 罪         名  詐欺 詐欺 詐欺 宣    告    刑  有期徒刑1年5月 有期徒刑1年2月 有期徒刑1年1月 犯  罪  日  期  107年9月2日 107年9月2日 107年9月6日  偵查(自訴)機關年度案號  臺中地檢108年度偵字第4393號   最後事實審 法    院 中高分院    案    號 108年度金上訴字第1749號    判決日期 108年11月13日   確定判決 法    院 中高分院    案    號 108年度金上訴字第1749號    判決確定日期 108年12月13日   是否得易科罰金  否   備           註  1.臺中地檢109年度執字第978號 2.編號4至7案件，經臺灣高等法院臺中分院以108年度金上訴字第1749號判決應執行有期徒刑1年8月確定 3.編號1至7案件，經臺灣高等法院臺中分院以109年度聲字第408號裁定應執行有期徒刑2年6月確定   
編         號  7 8 9 罪         名  詐欺 詐欺 詐欺 宣    告    刑  有期徒刑1年4月 有期徒刑1年2月 有期徒刑1年2月 犯  罪  日  期  107年9月6日 107年9月2日 107年9月1日  偵查(自訴)機關年度案號  臺中地檢108年度偵字第4393號 臺中地檢108年度偵字第23442號 臺北地檢108年度偵字第6398號 最後事實審 法    院 中高分院 臺中地院 臺灣高院  案    號 108年度金上訴字第1749號 108年度金訴字第192號 108年度上訴字第3576號  判決日期 108年11月13日 108年11月28日 109年4月16日 確定判決 法    院 中高分院 臺中地院 臺灣高院  案    號 108年度金上訴字第1749號 108年度金訴字第192號 108年度上訴字第3576號  判決確定日期 108年12月13日 108年12月30日 109年5月19日 是否得易科罰金  否 否 否 備           註  1.臺中地檢109年度執字第978號 2.編號4至7案件，經臺灣高等法院臺中分院以108年度金上訴字第1749號判決應執行有期徒刑1年8月確定 3.編號1至7案件，經臺灣高等法院臺中分院以109年度聲字第408號裁定應執行有期徒刑2年6月確定 臺中地檢109年度執字第4199號 1.臺北地檢109年度執字第3121號 2.編號9至13案件，經本院以108年度上訴字第3576號判決應執行有期徒刑2年確定 
編         號  10 11 12 罪         名  詐欺 詐欺 詐欺 宣    告    刑  有期徒刑1年3月 有期徒刑1年4月 有期徒刑1年3月 犯  罪  日  期  107年9月1日 107年9月1日 107年9月1日  偵查(自訴)機關年度案號  臺北地檢108年度偵字第6398號   最後事實審 法    院 臺灣高院    案    號 108年度上訴字第3576號    判決日期 109年4月16日   確定判決 法    院 臺灣高院    案    號 108年度上訴字第3576號    判決確定日期 109年5月19日   是否得易科罰金  否   備           註  1.臺北地檢109年度執字第3121號 2.編號9至13案件，經本院以108年度上訴字第3576號判決應執行有期徒刑2年確定   
編         號  13 （以下空白）  罪         名  詐欺   宣    告    刑  有期徒刑1年3月   犯  罪  日  期  107年9月1日    偵查(自訴)機關年度案號  臺北地檢108年度偵字第6398號   最後事實審 法    院 臺灣高院    案    號 108年度上訴字第3576號    判決日期 109年4月16日   確定判決 法    院 臺灣高院    案    號 108年度上訴字第3576號    判決確定日期 109年5月19日   是否得易科罰金  否   備           註  1.臺北地檢109年度執字第3121號 2.編號9至13案件，經本院以108年度上訴字第3576號判決應執行有期徒刑2年確定